
\vspace{1.8em}
\begin{minipage}{\textwidth}
\stepcounter{mallinumber}
\textbf{Tüüpsõnamall \arabic{mallinumber}\,\vadja{paha}}\\

\begin{sideways}
\begin{tabular}{l l}
muutvormimall & tunnused \\
\hline
\underline{pah}\,+\,a & \textsc{ sg nom } \\
\underline{pah}\,+\,a & \textsc{ sg gen } \\
\underline{pah}\,+\,ha & \textsc{ sg par } \\
\underline{pah}\,+\,hasõ & \textsc{ sg ill } \\
\underline{pah}\,+\,õz & \textsc{ sg ine } \\
\underline{pah}\,+\,õss & \textsc{ sg ela } \\
\underline{pah}\,+\,õllõ & \textsc{ sg all } \\
\underline{pah}\,+\,õll & \textsc{ sg ade } \\
\underline{pah}\,+\,õlt & \textsc{ sg abl } \\
\underline{pah}\,+\,õssi & \textsc{ sg tra } \\
\underline{pah}\,+\,õssaa & \textsc{ sg ter } \\
\underline{pah}\,+\,õka & \textsc{ sg com } \\
\underline{pah}\,+\,õd & \textsc{ pl nom } \\
\underline{pah}\,+\,hojõ & \textsc{ pl gen } \\
\underline{pah}\,+\,hoit & \textsc{ pl par } \\
\underline{pah}\,+\,hoisõ & \textsc{ pl ill } \\
\underline{pah}\,+\,hoiz & \textsc{ pl ine } \\
\underline{pah}\,+\,hoiss & \textsc{ pl ela } \\
\underline{pah}\,+\,hoillõ & \textsc{ pl all } \\
\underline{pah}\,+\,hoill & \textsc{ pl ade } \\
\underline{pah}\,+\,hoilt & \textsc{ pl abl } \\
\underline{pah}\,+\,hoissi & \textsc{ pl tra } \\
\underline{pah}\,+\,hoissaa & \textsc{ pl ter } \\
\underline{pah}\,+\,hoika & \textsc{ pl com } \\
\end{tabular}
\end{sideways}
\captionof{table}{Tüüpsõna \arabic{mallinumber}\,\textit{paha} ekstraheeritud muutvormimallid.}
\label{tab:tüüpsõnamall-paha}

\end{minipage}

 
\vspace{1em}
\noindent Tüüpsõna ei hõlma teisi lekseeme vormi\-sõnastikus.
